ro-RO: Stilul suportului pentru coadă de cal: Elastic de păr cu mărgele; Elastic de păr cu fundă; Elastic de păr spiralat; Elastic de păr; Elastic de păr cu cârlige; Manșetă pentru păr; Elastic de păr metalic; Elastic de păr cu pompoane; Elastic de păr cu panglică; Scrunchie; Altele
pl: Styl gumki do kucyka: Gumka z koralikami; Gumka z kokardą; Gumka sprężynka; Gumka elastyczna; Gumka z haczykami (bungee); Mankiet do włosów; Gumka metaliczna; Gumka z pomponem; Gumka wstążka; Gumka scrunchie; Inne
fr: Type d’attache pour queue de cheval: Élastique à perles; Élastique à nœud; Élastique en spirale; Élastique à cheveux; Élastique à crochets (bungee); Manchette à cheveux; Élastique métallique; Élastique à pompon; Élastique ruban; Chouchou; Autre
da: Elastikstil: Hårelastik med perler; Hårelastik med sløjfe; Spiralhårelastik; Hårelastik; Bungee-hårelastik; Hårmanchet; Metallisk hårelastik; Hårelastik med kvast; Hårelastik med bånd; Scrunchie; Andet
tr: Atkuyruğu tokası stili: Boncuklu saç tokası; Fiyonklu saç tokası; Sarmal/spiral saç tokası; Lastik saç tokası; Kancalı lastik toka; Kelepçeli saç tokası; Metalik saç tokası; Ponponlu saç tokası; Kurdeleli saç tokası; Kumaş kaplı lastik toka; Diğer
fi: Poninhäntäpidikkeen tyyli: Helmillä koristeltu hiuslenkki; Rusettihiuslenkki; Kierrehiuslenkki; Joustava hiuslenkki; Koukullinen hiuslenkki; Hiusmansetti; Metallinen hiuslenkki; Tupsuhiuslenkki; Nauhahiuslenkki; Hiusdonitsi; Muu
nb: Hestehale-holderstil: Hårstrikk med perler; Hårstrikk med sløyfe; Spiralstrikk; Elastisk hårstrikk; Hårstrikk med krok; Hårmansjett; Metallisk hårstrikk; Hårstrikk med dusk; Hårstrikk med bånd; Scrunchie; Annet
ja: ヘアゴム・シュシュのスタイル: ビーズヘアゴム; リボンヘアゴム; スパイラルヘアゴム; 伸縮ヘアゴム; ヘアバンジー; ヘアカフ; メタリックヘアゴム; ポンポンヘアゴム; リボンヘアタイ; シュシュ; その他
th: สไตล์ยางรัดผมหางม้า: ยางรัดผมประดับลูกปัด; ยางรัดผมติดโบว์; ยางรัดผมเกลียว/สปริง; ยางรัดผมแบบยืดหยุ่น; ยางรัดผมบันจี้; คัฟรัดผม; ยางรัดผมเมทัลลิก; ยางรัดผมปอมปอม; ยางรัดผมริบบิ้น; ยางรัดผมโดนัท; อื่นๆ
sk-SK: Štýl držiaka na cop: Gumička s korálkami; Gumička s mašľou; Pružinová/špirálová gumička; Elastická gumička; Gumička s háčikmi (bungee); Spona na vlasy; Kovová gumička; Gumička s brmbolcom; Gumička so stuhou; Látková gumička (scrunchie); Iný
ko: 포니테일 홀더 방식: 비즈 헤어 타이; 보우 헤어 타이; 코일/스파이럴 헤어 타이; 고무줄 헤어 타이; 헤어 번지; 헤어 커프; 메탈릭 헤어 타이; 폼폼 헤어 타이; 리본 헤어 타이; 스크런치; 기타
nl: Paardenstaarthouder stijl: Haarelastiek met kralen; Haarelastiek met strik; Spiraal-haarelastiek; Haarelastiek; Haarbungee; Haarcuff; Metallic haarelastiek; Pompom-haarelastiek; Lint-haarelastiek; Scrunchie; Overig
es: Estilo de sujetador de cola de caballo: Liga para el cabello con cuentas; Liga para el cabello con lazo; Liga para el cabello en espiral; Liga elástica para el cabello; Gancho elástico para el cabello; Anillo para el cabello; Liga metálica para el cabello; Liga para el cabello con pompón; Liga para el cabello de cinta; Scrunchie; Otro
sl-SI: Stil elastike za čop: Elastika s perlami; Elastika s pentljo; Spiralna elastika za lase; Elastika za lase; Elastika s kaveljčkoma (bungee); Sponka za čop; Kovinska elastika za lase; Elastika s cofi; Elastika iz traku; Elastika scrunchie; Drugo
de: Art des Pferdeschwanzhalters: Perlen-Haargummi; Schleifen-Haargummi; Spiral-Haargummi; Elastisches Haargummi; Haar-Bungee; Haar-Manschette; Metallisches Haargummi; Pompon-Haargummi; Stoffband-Haargummi; Scrunchie; Sonstige
sv: Stil för hästsvanshållare: Hårsnodd med pärlor; Hårsnodd med rosett; Spiralhårsnodd; Elastisk hårsnodd; Hårbungee; Hårmanschett; Metallisk hårsnodd; Hårsnodd med pompom; Hårsnodd med band; Scrunchie; Annat
zh-TW: 馬尾髮圈款式: 串珠髮圈; 蝴蝶結髮圈; 電話線/螺旋髮圈; 彈性髮圈; 雙鉤髮帶; 髮扣; 金屬感髮圈; 絨球髮圈; 緞帶髮圈; 大腸圈; 其他
bg-BG: Стил на ластика за конска опашка.: Ластик за коса с мъниста; Ластик за коса с панделка; Спираловиден ластик за коса; Еластичен ластик за коса; Ластик за коса с кукички; Маншет за коса; Метализиран ластик за коса; Ластик за коса с помпон; Ластик за коса с лента; Скрънчи; Друго
vi: Kiểu dây buộc tóc đuôi ngựa: Dây buộc tóc đính hạt; Dây buộc tóc hình nơ; Dây buộc tóc lò xo/xoắn ốc; Dây buộc tóc thun; Dây móc buộc tóc; Vòng kẹp tóc; Dây buộc tóc kim loại; Dây buộc tóc pom-pom; Dây buộc tóc ruy-băng; Scrunchie; Khác
hr-HR: Stil držača za rep: Gumica za kosu s perlicama; Gumica za kosu s mašnom; Spiralna gumica za kosu; Elastična gumica za kosu; Gumica za kosu s kukicama; Prsten za kosu; Metalik gumica za kosu; Gumica za kosu s pomponima; Gumica za kosu od vrpce; Scrunchie gumica; Ostalo
en: Ponytail holder style: Beaded hair tie; Bow hair tie; Coil/spiral hair tie; Elastic hair tie; Hair bungee; Hair cuff; Metallic hair tie; Pom-pom hair tie; Ribbon hair tie; Scrunchie; Other
ru: Стиль резинки для хвоста: Резинка для волос с бусинами; Резинка для волос с бантом; Резинка-пружинка/спираль; Эластичная резинка для волос; Резинка-банджи для волос; Манжета для волос; Металлизированная резинка для волос; Резинка для волос с помпоном; Резинка-лента для волос; Объемная резинка (скранч); Другое
zh-CN: 马尾发圈样式: 串珠发圈; 蝴蝶结发圈; 电话线发圈; 弹力发圈; 带钩发圈; 发环; 金属质感发圈; 毛绒球发圈; 丝带发圈; 大肠发圈; 其他
pt-BR: Prendedor de rabo de cavalo estilo: Elástico de cabelo com miçangas; Elástico de cabelo com laço; Elástico de cabelo em espiral/mola; Elástico de cabelo; Elástico com gancho; Anel para cabelo; Elástico de cabelo metálico; Elástico de cabelo com pompom; Elástico de cabelo com fita; Scrunchie; Outros
pt-PT: Estilo de elástico de rabo de cavalo: Elástico de cabelo com missangas; Elástico de cabelo com laço; Elástico de cabelo em espiral; Elástico de cabelo; Elástico de cabelo com gancho; Punho de cabelo; Elástico de cabelo metálico; Elástico de cabelo com pompom; Elástico de cabelo de fita; Scrunchie; Outro
el: Στυλ λαστιχάκι για αλογοουρά: Λαστιχάκι μαλλιών με χάντρες; Λαστιχάκι μαλλιών με φιόγκο; Λαστιχάκι μαλλιών ελατήριο/σπιράλ; Ελαστικό λαστιχάκι μαλλιών; Λαστιχάκι bungee μαλλιών; Δακτύλιος μαλλιών; Μεταλλικό λαστιχάκι μαλλιών; Λαστιχάκι μαλλιών με πομ πομ; Λαστιχάκι μαλλιών με κορδέλα; Scrunchie; Άλλο
hu: Hajgumi típusa: Gyöngyös hajgumi; Masnis hajgumi; Spirál hajgumi; Rugalmas hajgumi; Kampós hajgumi; Hajmandzsetta; Fémes hajgumi; Pomponos hajgumi; Szalagos hajgumi; Scrunchie; Egyéb
lt-LT: Plaukų gumytės tipas: Plaukų gumytė su karoliukais; Plaukų gumytė su kaspinu; Spyruoklinė / spiralinė plaukų gumytė; Elastinė plaukų gumytė; Plaukų gumytė su kabliukais; Plaukų manžetė; Metalinė plaukų gumytė; Plaukų gumytė su bumbulu; Plaukų gumytė su juostele; Medžiaginė plaukų gumytė; Kita
it: Stile dell'elastico per coda di cavallo: Elastico per capelli con perline; Elastico per capelli con fiocco; Elastico per capelli a spirale; Elastico per capelli; Elastico con ganci; Fermacapelli a fascia; Elastico per capelli metallizzato; Elastico per capelli con pon pon; Elastico per capelli a nastro; Scrunchie; Altro
cs: Styl gumičky na culík: Korálková gumička; Gumička s mašlí; Spirálová gumička; Elastická gumička; Gumička s háčky; Spona na culík; Kovová gumička; Gumička s bambulí; Stužková gumička; Scrunchie; Jiné